臺灣嘉義地方法院刑事判決　　　　　　　　　　　　　九十年度易字第六九三號
　　公　訴　人　臺灣嘉義地方法院檢察署檢察官
　　被　　　告　甲○○
　　　　　　　　丙○○
右列被告因傷害案件，經檢察官提起公訴（九十年度偵字第三三六一、三三六二號）
，本院判決如左︰
    主  文
甲○○傷害人之身體，處拘役拾日，如易科罰金，以佰元折算壹日。
丙○○傷害人之身體，處有期徒刑陸月，如易科罰金，以佰元折算壹日。
    事  實
一、甲○○於民國八十九年十月七日凌晨一時許，因搭載丙○○之女友乙○○返回嘉
    義縣民雄鄉松山村立全新村一七二號住處時，為丙○○遇見而心生不滿，二人為
    此在上址門前起爭執，雙方一語不合，竟基於普通傷害之犯意，互相毆打對方，
    致甲○○受有兩側眼部挫傷、雙眼結膜下出血、雙眼上、下眼瞼血腫、右眼視網
    膜水腫等輕傷害；丙○○則受有頭皮撕裂傷三公分、右手掌頓挫傷、大姆指扭傷
    等輕傷害。
二、案經甲○○、丙○○分別訴請臺灣嘉義地方法院檢察署檢察官偵查起訴。
    理  由
一、訊據被告甲○○與丙○○二人均矢口否認有右揭犯行，被告甲○○辯稱：當天伊
    係應乙○○要求才載她回家，見乙○○進入屋子後，伊發動機車準備離開，丙○○即上前用右手抓伊胸前衣領，另一人從旁邊過來，以右手肘勒伊脖子往下勒，
    並以左手握拳打伊眼睛，丙○○將右手放掉後亦用右手打伊眼睛及頭部，伊係被
    打，並未毆打丙○○云云；被告丙○○辯稱：當天只有伊一人在場，伊剛到乙○○家時即被三個人圍毆，因時間很晚，天色很暗，伊看不清楚，不知道甲○○有
    無在場，伊未毆打甲○○云云。惟查：
  (一)被告丙○○於右揭時地毆打甲○○之事實，業據甲○○於偵審中指訴不移，而甲○○受有如事實欄所載之輕傷害，並有財團法人嘉義基督教醫院所出具之診斷證
    明書二份、照片四幀附於偵查卷（見臺灣嘉義地方法院檢察署九十年度發查字第
    五六號偵查卷第五、六、七頁）、財團法人嘉義基督教醫院九十一年四月二十二
    日（九一）嘉基醫字第０五七五號函及所附甲○○病歷資料各一份附於本院卷可
    稽。至被告甲○○於右揭時地毆打丙○○之事實，業據丙○○於偵審中指訴不移
    ，而丙○○受有如事實欄所載之輕傷害，並有財團法人嘉義基督教醫院所出具之
    診斷證明書一份附於偵查卷（見臺灣嘉義地方法院檢察署九十年度發查字第二二
    二號偵查卷第三頁）、財團法人嘉義基督教醫院九十一年四月二十二日（九一）
    嘉基醫字第０五七四號函及所附丙○○病歷資料各一份附於本院卷可稽。
  (二)甲○○於八十九年十月七日凌晨一時許，搭載乙○○返回嘉義縣民雄鄉松山村立
    全新村一七二號住處時，乙○○一進門後，即聽見打鬥聲音，乙○○隨即跑出屋
    外，看到甲○○與丙○○二人在打架，並無其他第三者在場，亦無人勒住甲○○
    脖子，乙○○上前拉開被告二人，待二人離去後，乙○○才返家等情，業據證人
    乙○○警訊及偵審中證述明確（見臺灣嘉義地方法院檢察署九十年度他字第五一
    二號偵查卷第十六頁反面、第十七頁正面、九十年度發查字第二二二號偵查卷第
    二十二頁反面、第二十三頁正面、本院九十一年九月十二日審判筆錄）。足徵甲○○指訴其遭被告丙○○毆打，而丙○○指訴其遭被告甲○○毆打，均與事實相
    符，堪予採信，且依證人乙○○上開證言，被告甲○○、丙○○係互相毆打對方
    無訛。是被告甲○○辯稱：當天伊係被打，並未毆打丙○○云云，而被告丙○○
    亦辯稱：當天伊係被打，並未毆打甲○○云云，均顯係卸責之詞，不足採信。
  (三)被告甲○○於偵審中始終供稱案發時其僅一人在場，並無同伴，而被告丙○○於
    偵審中始終供稱案發時其僅一人在場，並無同伴，證人乙○○亦證稱伊看到被告
    甲○○與丙○○二人在打架時，並無其他第三者在場，亦無人勒住被告甲○○脖
    子等語，無證據證明被告甲○○夥同他人毆打丙○○，亦無證據證明被告丙○○
    夥同他人毆打甲○○，是公訴人認被告丙○○夥同他人毆打甲○○部分，尚有誤
    會。
  (四)綜上所述，本件事證明確，被告二人犯行均堪以認定。
二、核被告甲○○與丙○○所為，均係犯刑法第二百七十七條第一項之傷害罪。爰審
    酌被告甲○○、丙○○之品行、犯罪之動機、目的、手段、犯後尚非全然坦承犯
    行及甲○○所受之傷害較重（兩側眼部挫傷、雙眼結膜下出血、雙眼上、下眼瞼
    血腫、右眼視網膜水腫），丙○○所受之傷害較輕（頭皮撕裂傷三公分、右手掌
    頓挫傷、大姆指扭傷等一切情狀，分別量處如主文所示之刑。又按刑法第四十一
    條原規定：「犯最重本刑為三年以下有期徒刑以下之刑之罪，而受六月以下有期
    徒刑或拘役之宣告，因身體、教育、職業或家庭之關係，執行顯有困難者，得以
    一元以上三元以下折算一日，易科罰金。」，惟該條文業經修正為（第一項）：
    「犯最重本刑為五年以下有期徒刑以下之刑之罪，而受六個月以下有期徒刑或拘
    役之宣告，因身體、教育、職業、家庭之關係或其他正當事由，執行顯有困難者
    ，得以一元以上三元以下折算一日，易科罰金。但確因不執行所宣告之刑，難收
    矯正之效，或難以維持法秩序者，不在此限。」，（第二項）「併合處罰之數罪
    ，均有前項情形，其應執行之刑逾六月者，亦同。」，並於九十年一月十日經總
    統公布施行，同年月十二日生效，本件被告犯罪時間在舊法時期，犯罪後法律有
    變更，比較新舊法結果，以新法較有利於被告，自應適用修正後刑法第四十一條
    第一項前段規定，均併予諭知易科罰金之折算標準。
據上論斷，應依刑事訴訟法第二百九十九條第一項前段，刑法第二條第一項前段、第
二百七十七條第一項、第四十一條第一項前段，罰金罰鍰提高標準條例第一條前段、
第二條，判決如主文。
本案經檢察官李文和到庭執行職務。
中      華      民      國    九十一    年      九      月    二十六    日
                                臺灣嘉義地方法院刑事第二庭
                                        法  官  柯  月  美
右正本證明與原本無異。
如不服本判決，應於判決送達後十日內向本院提出上訴狀( 應附繕本 )。
中      華      民      國    九十一    年      九      月    二十六    日
                                        書記官  侯  麗  茹
附錄：
刑法第二百七十七條
傷害人之身體或健康者，處三年以下有期徒刑，拘役或一千元以下罰金。
犯前項之罪，因而致人於死者，處無期徒或七年以上有期徒刑，致重傷者，處三年以
上、十年以下有期徒刑。
